臺灣臺北地方法院刑事判決　　　　　　　　　　　　　九十一年度易字第六一號
　　公　訴　人　臺灣臺北地方法院檢察署檢察官
　　原　　　告　甲○○
　　選任辯護人　陳銘堂律師
　　被　　　告　乙○○
右列被告等因傷害等案件，經檢察官提起公訴（九十一年度偵字第四０八二號），本
院判決如左：
    主      文
甲○○傷害人之身體，處拘役貳拾日，如易科罰金以佰元折算壹日。
乙○○傷害人之身體，處拘役貳拾日，如易科罰金以佰元折算壹日，又以強暴妨害
人行使權利，處拘役拾伍日，如易科罰金以佰元折算壹日，應執行拘役拾日，如
易科罰金以佰元折算壹日。
    事      實
一、甲○○係乙○○之姑丈，其二人於民國九十年十月二十三日（起訴書誤載為二十
    三，然檢察官於審理時業已更正為二十三日）二十一時許，在甲○○位於台北市
    ○○街三百六十一巷一弄四號住處，因雙方就如何處理甲○○與其妻葉美仙（即
    乙○○之姑姑）間之家庭問題時意見不和。其二人因而發生爭執，遂各自基於傷
    害之犯意，出手互相拉扯及推打，乙○○並以嘴巴咬傷甲○○胸部，致甲○○受
    有上肢、前胸、腰部等處之擦傷及瘀傷，乙○○亦受有耳朵、脖子、左小腿等傷
    害。俟甲○○欲以電話報警時，乙○○竟另行起意基於妨害他人行使權利之犯意
    ，以手指壓住電話機，按斷電話之通訊，妨害甲○○行使報案之權利。
二、案經甲○○及乙○○分別訴請台北市政府警察局報請台灣臺北地方法院檢察署檢
    察官偵查起訴。
    理      由
一、訊據被告甲○○及乙○○固均坦承，於右揭時地就如何處被告甲○○與其妻葉美
    仙間家庭問題時，發生爭執，然均否認有何傷害犯行，並均辯稱係遭對方打傷，
    自己並未傷害對方云云，又被告乙○○固亦坦承於右揭時地，在被告甲○○打電
    話時，以手指按住電話機，然亦否認有何強制罪犯行，並辯稱伊並未犯罪云云。
    唯查被告二人於右揭時地各自傷害對方之事實，業據被告二人各自指述在卷，且
    核與證人葉美仙於偵查中證稱「（被告二人）只有拉扯，因此雙方受傷，我姪兒
    （指被告乙○○）有咬我先生（指被告甲○○）胸部。」之情節相符（被告甲○
    ○雖辯稱證人葉美仙有精神方面之疾病，是證人葉美仙之證詞不可採云云，但徵
    之九十年十月二十三日二十一時許案發前，證人葉美仙尚能因被告乙○○報出姓
    名後，由其開門讓被告乙○○進入屋內，此據被告甲○○於九十年十月二十四日
    十五時二十分許，在警方接受訊問時自承在卷之事實，足證證人葉美仙於案發當
    時，尚非完全無判斷一般事理之能力，又參酌證人葉美仙於九十一年三月十五日
    ，接受檢察官訊問時，亦自承其精神很清楚等語，及證人葉美仙於當日之偵訊筆
    錄上亦能正確簽寫其自己名字之情節以觀，足見證人葉美仙於九十一年三月十五
    日接受檢察官訊問時之精神狀況亦屬正常，是被告甲○○有關證人葉美仙因精神
    狀況不佳，其證詞不可採之辯解，尚不足採，特此敘明。），此外被告二人各自
    受傷之事實，亦有其二人提出之診斷證明書及被告乙○○提出之急診，病歷影本
    附卷可佐，另本件被告二人互相傷害對方，因被告二人各自均無法提出積極證據
    ，足資證明係對方先出手，是依最高法院三十年上字第一０四０號判例意旨，本
    件自無正當防衛之問題，故被告二人有關係遭對方打傷，自己並未傷害對方之辯
    解，均不足採。次查被告乙○○基於妨害他人行使報案權利之故意，按住電話機
    ，不讓被告甲○○打電話報案之事實，業據被告甲○○指訴明確在卷，且被告乙
    ○○亦自認「他（指被告甲○○）在打電話可能是為了報案，所以我就把電話按
    掉了。」等語（見本院審理筆錄），是足見被告乙○○有關其並未犯強制罪之辯
    解，亦委無可取。綜上被告二人右揭犯行，均堪認定，至於被告甲○○聲請調查
    之其他證據，因事證已明確，尚無再調查之必要，併此敘明。
二、核被告二人右揭各自傷害對方之行為，均係犯刑法第二百七十七條第一項之傷害
    罪，又被告乙○○右揭按住電話，妨害他人報案之行為，係犯刑法第三百零四條
    之強制罪。而被告乙○○所犯上開二罪，由於犯意個別，罪名不同，亦非屬同一
    行為，且客觀上亦不存在方法結果關係，是係屬數罪，應分論併罰。公訴人認係
    率連犯稍有未洽。爰審酌被告二人犯罪之動機、手段、所生之危害及犯後均矢口
    否認，態度不佳等一切情狀，分別量處如主文所示之刑，並均諭知易科罰金之折
    算標準，其中被告乙○○部分並定如主文所示之執行刑，以資懲儆。
三、被告甲○○於審理時另具狀稱被告乙○○亦涉有侵入住宅及恐嚇犯行，請求一併
    審理一節，由於被告乙○○之右揭傷害及強制犯行與被告甲○○指稱之侵入住宅
    及恐嚇行為，均非屬同一行為，客觀上亦不存在方法結果關係，且罪名及構成要
    件亦均不同，是被告乙○○縱然有侵入住宅及恐嚇行為，亦與本件非屬同一案件
    ，而公訴人僅就被告乙○○之傷害及強制犯行起訴，基於刑事訴訟法第二百六十
    八條規定，本院自不能就被告乙○○有無涉有侵入住宅及恐嚇行為，加以審理，
    併此敘明。
四、據上論斷，應依刑事訴訟法第二百九十九條第一項前段、刑法第二百七十七條第
    一項、第三百零四條、第四十一條第一項前段、第五十一條第六款，罰金罰鍰提
    高標準條例第一條前段、第二條判決如主文。
本案經檢察官黃東焄到庭執行職務
中    華    民    國      九十一    年       五       月     三十一     日
                                      臺灣臺北地方法院刑事第六庭
                                          法  官  黃俊明
右正本證明與原本無異
如不服本判決應於送達後十日內向本院提出上訴狀
                                          書記官  呂淑芳
中    華    民    國      九十一    年       五       月     三十一     日
附錄本案論罪科刑法條全文：
刑法第二百七十七條
一傷害人之身體或健康者，處三年以下有期徒刑、拘役或一千元以下罰金。
二犯前項之罪、因而致人於死者，處無期徒刑或七年以上有期徒刑，致重傷者，處三
  年以上十年以下有期徒刑。
刑法第三百零四條
一以強暴、脅迫使人行無義務之事或妨害人行使權利者，處三年以下有期徒刑、拘役
  或三百元以下罰金。
二前項之未遂犯罰之。
